# 关于非同一控制下特殊税务处理的理解！

提问人：茶前饭后 时间：2017-08-28 10:34:13
请教各位高手，案例如下:A、B为非同一控制下公司，A为上市公司，B为非上市公司，A要对B进行100%控股合并，B的股东是法人C，A出资对价为：市价为 900 万的股权，账面价值为 40 万，公允价值为 100 万的非货币资产，B公司净资产 700 万，公允价值为 1000万。假设此案例符合特殊税务处理，那么我的理解如下： 对于对价 900 万的部分按照特殊税务处理，A企业的投资成本=900+100=1000万，此次合并导致的所得税为100-40=60*0.25=15万，因为非股权部分不适用于特殊处理，对于股权部分，税务与会计产生的计税基础差异不做递延，因为此次合并属于长期事项；B公司处理如下：对于非股权部分不确认资产转让所得，C对于另外10%非股权部分收入，要确认（1000-700）*10%*0.25=7.5万元的所得税。对于C公司收到的非货币性资产计税基础为 100 万，与税法相同，不做递延。 请教各位高手这种处理方法正确吗？

回答人：chenyiwei
个人理解，你的意见基本合理。应注意确保A在取得C的股权后，在可预见的未来没有进一步处置该股权的计划。